【裁判字號】    98,交聲,4623
【裁判日期】    990519
【裁判案由】    交管條例聲異
【裁判全文】
臺灣板橋地方法院交通事件裁定        98年度交聲字第4623號
原處分機關  交通部公路總局臺北區監理所蘆洲監理站
異  議  人
即受處分人  甲○○
上列異議人即受處分人因違反道路交通管理處罰條例案件，對於
交通部公路總局臺北區監理所蘆洲監理站民國98年12月23日所為
之北監蘆字第裁46-C00000000號處分，聲明異議，本院裁定如下
：
    主  文
異議駁回。
    理  由
一、原處分意旨略以：異議人即受處分人甲○○於民國98年7月
    30日19時20分許，騎乘車牌號碼997-EGT號重型機車，行經
    臺北縣三重市○○○路與雙園街口，因有「駕車行經有燈光
    號誌管制之交岔路口闖紅燈 (紅燈左轉)」之違規行為，經
    臺北縣政府警察局三重分局三重派出所警員當場填製北縣警
    交字第C00000000號舉發違反道路交通管理事件通知單予以
    舉發後，原處分機關於98年12月23日以北監蘆字第裁46-C00
    000000號違反道路交通管理事件裁決書，依道路交通管理處
    罰條例第53條第1項、第63條第1項第3款（裁決書漏載第3款
    ）之規定，裁處罰鍰新臺幣（下同）1,800元，並記違規點
    數3點。
二、異議意旨略以：伊當天是二段左轉，原先在正義北路往南方
    向，當時是綠燈，因為伊要左轉，伊走到右邊的雙園街口待
    轉，直到雙園街的燈號變成綠燈，後面的車子還有按喇叭後
    ，伊才直行，當時伊看到警員二人在伊左手邊的正義北路路
    邊聊天，沒有騎車。當天伊已經過了馬路口，陳警員追上來
    ，後來謝警員才靠過來，伊知道路旁有站警員，不可能去違
    規，為此聲明異議，請求撤銷原處分云云。
三、按汽車駕駛人，行經有燈光號誌管制之交岔路口闖紅燈者，
    處1,800 元以上5,400 元以下罰鍰，並記違規點數3 點，道
    路交通管理處罰條例第53條第1 項、第63條第1 項第3 款分
    別定有明文。
四、經查：
(一)、異議人於98年7月30日19時20分許，騎乘車號997-EGT號重型
    機車，行經有燈光號誌管制之臺北縣三重市○○○路與雙園
    街口，經臺北縣政府警察局三重分局三重派出所員警當場攔
    停並以闖紅燈（紅燈左轉）為由製單舉發等事實，為異議人
    所不爭執，並有臺北縣政府警察局98年7月30日北縣警交字
    第C00000000號舉發違反道路交通管理事件通知單影本、原
    處分機關98年12月23日北監蘆字第裁46-C00000000號違反道
    路交通管理事件裁決書、臺北縣政府警察局三重分局98年9
    月17日北縣警重交申字第0980046789號、98年10月19日北縣
    警重交申字第0980051599號函各1份、交通部公路總局臺北
    區監理所蘆洲監理站交通違規陳述單及查詢2份附卷可稽，
    是此部分之事實堪予認定。
(二)、雖異議人辯稱：伊係二段左轉，並無違規云云。惟經本院傳
    喚證人即舉發員警陳淀琦到庭並具結證稱：我當時執行巡邏
    勤務，我行向雙園街是綠燈，正義北路是紅燈，我看到異議
    人原先方向是正義北路直行，當時雙園街我的對向剛好有一
    自小客車左轉正義北路，異議人就停下，停在路中央，等這
    台車左轉後，就跟著從正義北路左轉雙園街，之後我就過去
    攔停他。當時異議人就是表示他是在待轉，我有告訴他待轉
    是要到雙園街待轉，不是停路中央。我確定當時異議人不是
    屬於我前方直行車輛，我的行向只有我這台車而已，我後面
    並沒有車子。且從我第一眼看到異議人違規左轉，到我攔停
    異議人為止，我的行向都是綠燈，中間並未有燈號轉換之情
    形。當時也沒有人與我一起執勤，是我攔停異議人之後，另
    一位警員謝博丞剛好執勤經過該處，所以他才停下來等語（
    見本院99年1 月27日訊問筆錄第2 至4 頁）；另證人即員警
    謝博丞亦到庭並具結證稱：當時我的同事陳警員把異議人攔
    停下來，我看到他們二人在路旁爭執，我就過去支援我同事
    。我真的是事後才過去，我在陳警員攔停異議人前，沒有與
    陳警員在路邊聊天，我靠過去時，我不知道陳警員已經攔停
    異議人多久了等語（見本院99年2 月3 日訊問筆錄第3 、6
    頁），衡以證人陳淀琦對異議人違規行為之經過陳述詳盡，
    且亦無不合常理或矛盾之處，復經具結擔保其證言之真實性
    ，衡情當不致甘冒涉犯偽證罪之風險，而故意設詞攀誣或虛
    構違規事實以陷害異議人之理，且與另一證人謝博丞之證詞
    亦相符合，復有證人陳淀琦於99年1 月27日訊問時當庭繪製
    之現場圖在卷足佐，故證人陳淀琦前開證詞，堪以採信。異
    議人空言辯稱其當時有先騎乘至雙園路路口待轉，待雙園路
    綠燈後始直行，及辯稱當時證人陳淀琦、謝博丞均係在路旁
    聊天，並未親眼目睹其闖紅燈云云，自均不足為採。
五、綜上所述，異議人即受處分人確有於前述時、地闖紅燈之違
    規行為。是原處分機關援引道路交通管理處罰條例第53 條
    第1項、第63條第1項第3款（裁決書漏載第3款）之規定，據
    以裁處罰鍰1,800元，並記違規點數3點，核無違誤，本件異
    議人之異議為無理由，應予駁回。
據上論斷，應依道路交通案件處理辦法第19條，裁定如主文。
中    華    民    國    99    年    5     月    19    日
                  交通法庭   法  官   陳昭筠
以上正本證明與原本無異。
如不服本裁定應於送達後5日內向本院提出抗告狀。
                             書記官   黃文儀
中    華    民    國    99    年    5     月    24    日

司法院資訊處製作；財團法人民間司法改革基金會備份。
